【裁判字號】    89,自緝,4
【裁判日期】    891107
【裁判案由】    詐欺
【裁判全文】
臺灣彰化地方法院刑事判決                            八十九年度自緝字第四號
    自  訴  人  甲○○
    代  理  人  乙○○
    被      告  丙○○
    選任辯護人  陳亦奇律師
右列被告因詐欺案件，經自訴人提起自訴，本院判決如左：
    主    文
丙○○無罪。
    理    由
一、自訴意旨略以：被告與自訴人原係朋友關係，被告竟於民國八十四年二月間向自
    訴人誆稱：因購買土地急需資金轉周，並簽發台中區中小企業銀行溪湖分行、期
    日八十四年三月十日、面額新台幣（下同）三十萬元、三十萬元、七十萬元三紙
    支票調現，向自訴人借得周轉金新台幣一百三十萬元，被告並聲稱於八十四年三
    月十日絕對清償，詎被告取得資金後，即一去無蹤，應已構成刑法上之詐欺罪云
    云。
二、按犯罪事實應依證據認定之，無證據不得推定其犯罪事實，又不能證明被告犯罪
    者，應諭知無罪之判決，此於刑事訴訟法第一百五十四條及同法第三百零一條第
    一項分別定有明文。訊據被告堅決否認上開自訴人所指之犯行，辯稱：本案僅係
    單純借貸關係，以作周轉之用，被告於八十四年三月十日才無法繳票款，此一百
    三十萬元，是包括利息在內，實際上借款日應係八十三年十二月間，惟事後被告
    於八十四年四月間，匯款三十萬元予自訴人，再被告所參加一個合會，已繳了十
    餘萬元之活會，於八十四年十一月十五日亦讓渡予自訴人標取，與被告早於八十
    一年間認識，曾有金錢來往，絕非詐財等語。
三、按刑法第三百三十九條第一項之詐欺取財產罪，其構成要件，須意圖為自己或第
    三人不法之所有，以詐術使人將本人或第三人之物交付者，始足相當。據自訴人
    代理人於本院稱：「自訴人與被曾有金錢往來，可能自訴人誤以為被告借錢去買
    土地」等語。另參之被告於支票退票後，於八十四年四月間匯款三十萬元予自訴
    人，再被告所參加一個合會，已繳了十餘萬元，於八十四年十一月十五日亦讓渡
    予自訴人標取等情，為自訴人代理人承認，且事後被告同意給付三十萬元，立有
    和解書可稽，另衡諸自訴人願意借款予被告，應會考量被告之債信能力及支付能
    力，斷無僅因被告稱要買土地，即願意借貸，自訴人所舉僅三紙支票、退票理由
    單，尚未能達到證明被告確有詐欺行為之程度。此外，復查無其他積極證據足資
    證明被告有何詐欺犯行，揆諸首開說明，被告犯罪不能證明，自應為無罪之諭知
    。
據上論斷，應依刑事訴訟法第三百四十三條、第三百零一條第一項，判決如主文。
中      華      民      國      八十九      年    十一    月    七      日
                            臺灣彰化地方法院刑事第二庭
                                      法      官  王  鏡  明
右正本證明與原本無異。
如不服本判決，應於送達後十日內向本院提出上訴狀( 須附繕本 )。
                                      法院書記官  于  淑  真
中      華      民      國      八十九      年    十一    月    十四    日


司法院資訊處製作；財團法人民間司法改革基金會備份。
